【裁判字號】    97,交聲,2756
【裁判日期】    980707
【裁判案由】    交管條例聲異
【裁判全文】
臺灣板橋地方法院交通事件裁定        97年度交聲字第2756號
原處分機關  交通部公路總局臺北區監理所
異  議  人
即受處分人  甲○○○○
代  表  人  丙○○
代  理  人  乙○○
上列異議人即受處分人因違反道路交通管理處罰條例案件，不服
原處分機關於中華民國97年10月7 日所為之裁決處分（裁決書案
號：北監自裁字第裁40-D00000000號），聲明異議，本院裁定如
下：
    主  文
異議駁回。
    理  由
一、聲明異議意旨略以：異議人即受處分人甲○○○○所有之車
    牌號碼3187-QX 號自用小客車，於民國97年5 月11日上午11
    時50分許，行經桃園縣龜山鄉○○路、光峰路路口處時，因
    不遵守道路交通標線之指示（車輛於交岔路口停止時，車身
    超越停止線），經自動照相設備拍攝違規照片後，由桃園縣
    政府警察局交通隊（下稱原舉發機關）警員逕行掣單舉發；
    異議人對於上開違規行為並無爭執，然異議人登記之營業地
    址雖係在臺北縣板橋市○○路211 號1 樓，但因景氣太差，
    已遷移至臺北縣樹林市○○街21號，因異議人未能辦理營利
    事業登記證之地址變更，故無法向監理所辦理車籍地址之變
    更，而上開臺北縣板橋市○○路211 號1 樓之登記營業地址
    ，已無人可代收郵件，以致本件向該址送達之違規通知單，
    異議人均不知情，因而逾期繳款，遭高額之裁罰；經異議人
    申訴後，原處分機關仍以異議人違規事證明確，而予裁罰之
    處分，爰依法聲明異議云云。
二、按停止線，乃用以指示行駛車輛停止之界線，車輛停止時，
    其前懸部分不得伸越該線，道路交通標誌標線號誌設置規則
    第170 條第1 項定有明文。又汽車駕駛人，駕駛汽車有不遵
    守道路交通標誌、標線、號誌之指示，而本章各條無處罰之
    規定者，處新臺幣（下同）900 元以上1,800 元以下罰鍰，
    道路交通管理處罰條例第60條第2 項第3 款亦有規定。再按
    處理違反道路交通管理事件，有關文書送達之程序，依行政
    程序法之規定，違反道路交通管理事件統一裁罰基準及處理
    細則第5 條定有明文；而行政程序法中關於文書送達，其第
    72條第1 項規定：「送達，於應受送達人之住居所、事務所
    或營業所為之。但在行政機關辦公處所或他處會晤應受送達
    人時，得於會晤處所為之」，第73條第1 項規定：「於應送
    達處所不獲會晤應受送達人時，得將文書付與有辨別事理能
    力之同居人、受僱人或應送達處所之接收郵件人員」，第74
    條規定：「送達，不能依前2 條規定為之者，得將文書寄存
    送達地之地方自治或警察機關，並作送達通知書兩份，一份
    黏貼於應受送達人住居所、事務所、營業所或其就業處所門
    首，另一份交由鄰居轉交或置於該送達處所信箱或其他適當
    位置，以為送達（第1 項）。前項情形，由郵政機關為送達
    者，得將文書寄存於送達地之郵政機關（第2 項）。寄存機
    關自收受寄存文書之日起，應保存三個月（第3 項）」。
三、經查：
  (一)本件異議人即受處分人甲○○○○所有之車牌號碼3187-QX
    號自用小客車，於97年5 月11日上午11時50分許，行經桃園
    縣龜山鄉○○路、光峰路路口處時，因不遵守道路交通標線
    之指示（車輛於交岔路口停止時，車身超越停止線），經自
    動照相設備拍攝違規照片後，由原舉發機關警員逕行掣單舉
    發等事實，有原舉發機關桃警交字第D00000000 號舉發違反
    道路交通管理事件通知單1 紙、採證照片2 幀等在卷可稽，
    且為異議人所不爭執，自堪信屬實。
  (二)又本件異議人之登記營業地址，係在臺北縣板橋市○○路21
    1 號1 樓，迄未變更，此有營利事業登記公示資料查詢單1
    紙在卷可憑，且為異議人所自承，是該地址自為異議人應受
    送達之處所。查本件原舉發機關所掣發之前揭舉發違反道路
    交通管理事件通知單（含採證照片），經原舉發機關以掛號
    郵件向異議人上開臺北縣板橋市○○路211 號1 樓地址為寄
    送，經執行送達之人員於異議人上址應受送達之處所，因未
    獲會晤本人，亦無受領文書之同居人、受僱人或應送達處所
    之接收郵件人員，乃將違規通知單寄存於該址所屬之板橋中
    正路郵局，並作送達通知書兩份，一份黏貼於異議人上址門
    首，另一份置於上址信箱或其他適當位置，以完成送達，此
    亦有原舉發機關送達證書上郵局戳印、勾註記號等可按，揆
    諸前揭行政程序法之規定，原舉發機關辦理寄存送達，符合
    法律規定之事由，亦合於法定應踐行之程序，難認有何違誤
    之處，其寄存送達即屬適法，並已發生送達之效力。異議人
    雖辯稱其營業地址已遷移至臺北縣樹林市○○街21號云云，
    惟異議人既未辦理營業地址之變更登記，復未依道路交通安
    全規則第23條第1 項之規定向公路監理機關辦理變更車籍資
    料登記，縱使其確將營業地點自行遷移至其他處所，亦不影
    響於該原登記地址為其應受送達處所之認定，其理甚明。從
    而，異議人辯稱其未收受本件違規通知單，因而逾期繳款致
    遭裁處高額罰鍰云云，自無可採。
四、綜上所述，本件異議人前述違規行為，事證明確；原處分機
    關以異議人違反道路交通管理處罰條例第60條第2 項第3 款
    規定，裁處罰鍰1,500 元，核無不當；本件異議人之異議為
    無理由，應予駁回。
據上論斷，應依道路交通案件處理辦法第19條規定，裁定如主文
。
中    華    民    國    98    年    7     月    7     日
                    交通法庭  法  官  劉景宜
以上正本證明與原本無異。
如不服本裁定，得自收受送達之日起5 日內向本院提出抗告狀。
                              書記官  謝秀青
中    華    民    國    98    年    7     月    8     日


司法院資訊處製作；財團法人民間司法改革基金會備份。
